【裁判字號】    99,抗,97
【裁判日期】    990129
【裁判案由】    洗錢防制法等
【裁判全文】
臺灣高等法院臺中分院刑事裁定            99年度抗字第97號
抗  告  人
即  被  告  寅○○
            己○○
            戊○○
            子○○
            甲○○○○○○○○.
            乙○○○○○○○○.
            未○○
            丑○○
            癸○○
            卯○○
            戌○○
                      巷9號
            巳○○
            丁○○
            酉○○
            壬○○
            辛○○
            申○○
            午○○
                      5樓
            丙○○
            庚○○
            辰○○
上列抗告人等因洗錢防制法等案件，不服臺灣苗栗地方法院中華
民國98年12月28日所為裁定（98年度金重訴字第1號、98年度易
字第158號、第322號），提起抗告，本院裁定如下：
    主  文
原裁定撤銷。
    理  由
一、原裁定意旨略以：本件原判決之原本及正本主文欄關於附表
    七編號1至6及附表九編號1至15部分，於所犯罪名、宣告刑
    欄之記載，均漏未依刑法第93條第1項第2款規定，宣告應於
    緩刑期間付保護管束，顯係漏寫，爰裁定於原判決之原本及
    正本主文欄下關於附表七編號1至6及附表九編號1至15部分
    ，於所犯罪名、宣告刑欄之記載，均應分別增加「緩刑期間
    付保護管束」玖字，以為更正。
二、抗告意旨略以：本件抗告人寅○○等十九人（除甲○○○○○○○○
    、乙○○○○○○○○○外）於民國（下同）98年6月4日原審訴訟程序
    中，經與公訴檢察官協商結果，均無「緩刑期間付保護管束
    」之協議，且協商筆錄中僅記明刑期、緩刑期間、公益金（
    即緩刑判決金）繳納之數額及義務勞動之時數，別無「緩刑
    期間付保護管束」之記載，原宣示判決筆錄一主文欄附表之
    「所犯罪名、宣告刑」欄、三處罰條文欄中，亦未見有刑法
    第93條第1項第2款之援引，此顯非文字漏寫之顯然錯誤，且
    足生影響於全案之情節並不利於協商判決之本旨，原審逕以
    裁定更正，認事用法容有違誤，爰請求撤銷原裁定等語。
三、按判決有誤寫、誤算，或其他類此之顯然錯誤者，或其正本
    與原本不符者，法院得以裁定更正之，民事訴訟法第232條
    第1項固定有明文。上開規定，依司法院大法官解釋釋字第
    43號，於刑事訴訟法準用之。惟據司法院院字第1857號及釋
    字第43號解釋意旨，刑事判決正本送達後，發現原本錯誤，
    須顯係文字之誤寫、誤算，且不影響於全案情節與判決本旨
    之顯然錯誤者，始得由原法院以裁定更正。本件原確定判決
    之原本及正本關於主文欄之上開違誤，要與文字之誤寫、誤
    算或其他類此之顯然錯誤情形有別，且其係關於緩刑期內應
    否付保護管束之記載，所為更正乃增加原先主文所無之「緩
    刑期內付保護管束」之諭知，顯然足以影響該判決之本旨，
    依上開解釋意旨，自不得以裁定更正之，該違法裁定自始、
    當然不生更正之效力，有最高法院97年度台非字第481號判
    決意旨可資參照。本件原審宣示判決筆錄一主文欄附表七編
    號1至4及附表九編號1至15之「所犯罪名、宣告刑」欄內未
    為「緩刑期間付保護管束」之諭知，於三處罰條文欄中，亦
    未見有刑法第93條第1項第2款之援引，且綜觀協商程序之進
    行復均無緩刑期間應付保護管束之表示，即從該判決資料顯
    示，難認該判決表示與法院本來之意思有何顯然不符之處，
    核與上開所謂顯然錯誤情形迴異，自不得逕以裁定更正。原
    審逕以裁定遽為更正，容有違誤。是抗告人寅○○等十九人
    （除甲○○○○○○○○、乙○○○○○○○○○外）抗告執此指摘原裁定不當
    ，為有理由，自應由本院將原裁定撤銷。又原裁定併就原宣
    示判決筆錄一主文欄附表七編號5、6甲○○○○○○○○、
    乙○○○○○○○○○業經諭知緩刑期內付保護管束再重複諭知部分，
    同因原裁定違法而自始、當然不生效力，併此敘明。
四、據上論斷，依刑事訴訟法第413條，裁定如主文。
中    華    民    國    99    年    1     月    29    日
            刑事第二庭    審判長法  官  李  璋  鵬
                                法  官  胡  忠  文
                                法  官  陳  欣  安
以上正本證明與原本無異。
不得再抗告。
                                書記官  吳  姁  穗
中    華    民    國    99    年    1     月    29    日


司法院資訊處製作；財團法人民間司法改革基金會備份。
